臺灣桃園地方法院刑事判決　　　　　　 96年度審易字第118號
公　訴　人　臺灣桃園地方法院檢察署檢察官
被　　　告　乙○○
　　　　　　　　　　　1號
　　　　　　　　　　（現於臺灣屏東監獄）
上列被告因竊盜案件，經檢察官提起公訴（96年度偵字第11436
號），本院判決如下：
    主  文
乙○○共同踰越安全設備竊盜，累犯，處有期徒刑捌月，減為有
期徒刑肆月；又共同踰越安全設備竊盜，累犯，處有期徒刑捌月
，減為有期徒刑肆月；應執行有期徒刑柒月。
    事實
一、乙○○於民國90年間因竊盜及毒品危害防制條例案件，經本
    分別判處有期徒刑5 月、7 月，定應執行有期徒刑10月確定
    ，甫於92年4 月11日執行完畢。詎不知悔改，竟與甲○○ (
    另行審結)基 於意圖為自己不法所有之共同犯意聯絡，先後
    於95年12月13日凌晨0 時許及同年月20日凌晨3 時許，均由
    乙○○攀爬踰越窗戶進入位於址設桃園縣桃園市○○○路
    352 號之夜間無人居住之「協禾電子股份有限公司」（下稱
    協禾公司）內，再開啟上開公司之大門供甲○○進入，而共
    同徒手竊取該公司所有之銅球各約3 袋，得手後據為己有，
    並共同載運至桃園縣南崁附近之某資源回收廠販售。嗣經警
    調閱錄影監視系統，始悉上情。
二、案經協禾公司代表人丙○○訴由桃園縣警察局桃園分局報告
    臺灣桃園地方法院檢察署檢察官偵查起訴。
    理  由
一、訊據被告乙○○坦承於95年12月間二度夥同甲○○前往「協
    禾公司」行竊，惟辯稱：第二次前往時發現該公司有裝置警
    報器，旋即放棄入內行竊云云。然查：上揭事實迭據被告乙
    ○○於警訊、偵查中坦承不諱，於本院審理之初亦對於檢察
    官陳述之犯罪事實表示認罪，核與同案被告甲○○於警詢供
    述之情節相符，並經證人丙○○於偵查及本院審理時證述屬
    實，被告嗣後推翻前供，改依上揭情詞置辯，應屬避重就輕
    推諉詞，自足採信，事證明確，被告上揭犯行，可以認定，
    應依法論科。
二、核被告乙○○上揭所為均係犯刑法第321 條第1 項第2 款之
    踰越安全設備竊盜罪。被告就上開犯行與甲○○間，有意思
    聯絡及行為分擔，皆為共同正犯。又查，被告有事實欄所載
    之犯罪及科刑執行記錄，有卷附臺灣高等法院被告前案紀錄
    表可按，其受有期徒刑之執行完畢後，5 年以內故意再犯
    本件有期徒刑以上之罪，為累犯，均應依刑法第47條第1 項
    規定加重其刑。所犯上開2 罪，犯意各別，行為互異，應分
    別論罪，併合處罰。爰審酌被告素行不佳，有前述臺灣高等
    法院被告前案紀錄表可考，併其犯罪之動機、目的、手段、
    犯罪所生危害及犯後坦承部分犯行之態度等一切情狀，就其
    事實欄所犯2 罪，各量處有期徒刑8 月。末按本件竊盜時間
    係在96年4 月24日以前，合於中華民國96年罪犯減刑條例第
    2 條第1 項第3 款之規定，爰減其宣告刑二分之一，並依定
    其應執行之刑。
據上論斷，應依刑事訴訟法第299 條第1 項前段，刑法第28 條
、第321 條第1 項第2 款、第47條第1 項、第51條第5 款，中華
民國九十六年罪犯減刑條例第2 條第1 項第3 款、第7 條、10條
第1項，判決如主文。
本案經檢察官黃珮如到庭執行職務。
中　　華　　民　　國　　96　　年　　9 　　月　　20　　日
                      刑事庭  法  官  江振義
以上正本證明與原本無異。
如不服本判決，應於判決送達後10日內向本院提出上訴狀（應附
繕本），其未敘述上訴理由者，應於上訴期間屆滿後20日內補提
理由書狀於本院，上訴於臺灣高等法院。
　　　　　　　　　　　　　　　書記官　林韡婷
中　　華　　民　　國　　96　　年　　9 　　月　　20　　日
本案論罪科刑法條：
中華民國刑法第321條
（加重竊盜罪）
犯竊盜罪而有左列情形之一者，處6 月以上、5 年以下有期徒刑
：
一  於夜間侵入住宅或有人居住之建築物、船艦或隱匿其內而犯
    之者。
二  毀越門扇、牆垣或其他安全設備而犯之者。
三  攜帶兇器而犯之者。
四  結夥三人以上而犯之者。
五  乘火災、水災或其他災害之際而犯之者。
六  在車站或埠頭而犯之者。
前項之未遂犯罰之。
